【裁判字號】    97,簡上,255
【裁判日期】    980601
【裁判案由】    損害賠償
【裁判全文】
臺灣臺北地方法院民事裁定             97年度簡上字第255號
異  議  人    甲○○
上列異議人因與相對人乙○○間損害賠償事件，對於中華民國98
年3月31日本院97年度簡上字第255號書記官處分書提起異議，本
院裁定如下：
    主  文
異議駁回。
異議費用由異議人負擔。
    理  由
一、異議意旨略以：鈞院97年度簡上字第255號判決正本書記官
    原記載為得於20日內上訴，嗣以97年4月15日處分書更正為
    不得上訴，致異議人救濟無門，且該判決乃寄存送達，書記
    官未以電話通知，亦有未當等語。
二、按簡易訴訟程序，除本章別有規定外，仍適用第1章通常訴
    訟程序之規定；對於法院書記官之處分，得於送達後或受通
    知後十日內提出異議，由其所屬法院裁定，民事訴訟法第
    436條第2項、第220條分別定有明文。次按簡易訴訟程序之
    第二審判決，其上訴利益逾第466條所定之額數者，當事人
    僅得以其適用法規顯有錯誤為理由，逕向最高法院提起上訴
    ，民事訴訟法第436條之2第1項規定甚明，易言之，簡易訴
    訟程序之第二審判決，其上訴利益若未逾第466條所定之額
    數者，係屬不得上訴之判決。且民事訴訟法第466條所定上
    訴第三審之利益額數，業經司法院91年1月29日以（91）院
    台廳民一字第03075號函提高為1,500,000元。
三、查異議人對本院台北簡易庭96年度北簡字第57351號判決提
    起上訴，經本院以97年度簡上字第255號判決確定。經查，
    本院97年度簡上字第255號判決係上訴人乙○○就其於第一
    審敗訴部分新台幣（下同）354,678元提起上訴（異議人於
    第一審敗訴部分未據上訴業已確定），本院就上訴人之上訴
    僅准許49,781元，其於部分則駁回上訴，是以異議人就本院
    97年度簡上字第255號判決僅於其敗訴部分49,781元之範圍
    內有上訴利益。揆諸前開民事訴訟法第436條之2第1項之規
    定，異議人就本件之上訴利益顯未逾民事訴訟法第466條所
    定數額，是以本件係不得上訴第三審法院之事件，則本院所
    為第二審裁判，依首開規定，自屬不得上訴。本件判決正本
    關於得否上訴之教示規定記載，書記官雖誤載為得上訴，然
    判決得否上訴應依法律之規定為之，不因書記官之教示條款
    誤載而變更法律之規定。本件異議人對該判決依法本即無任
    何上訴權，並非因書記官之處分而剝奪異議人之上訴權，是
    以異議人主張書記官濫權處分至其救濟無門云云，要屬無據
    ，其異議於法未合，應予駁回。另寄存送達本即為民事訴訟
    法第138條明文允許之送達方式，依寄存方式而為送達者，
    依法發生送達之效力，並非送達不到，書記官更無另以電話
    通知之必要，異議人就此部分之指摘亦屬無據，併此敘明。
三、據上論結，本件異議為無理由，依民事訴訟法第436條、第
    95條、第78條，裁定如主文。
中    華    民    國    98    年      6    月    1     日
                        民事第三庭審判長法官  丁蓓蓓
                                        法官  黃明發
                                        法官  陳怡雯
以上正本係照原本作成。
本件不得抗告。
中    華    民    國    98    年      6    月    1     日
                                      書記官  鄭美華


司法院資訊處製作；財團法人民間司法改革基金會備份。
